【裁判字號】    95,抗,143
【裁判日期】    951115
【裁判案由】    本票裁定
【裁判全文】
臺灣士林地方法院民事裁定               95年度抗字第143號
抗  告  人  乙○○
相  對  人  台新國際商業銀行股份有限公司
法定代理人  甲○○
上列當事人間本票裁定事件，對於中華民國95年4 月26日本院95
年度票字第8583號裁定提起抗告，本院裁定如下：
    主  文
抗告駁回。
抗告程序費用新臺幣壹仟元由抗告人負擔。
    理  由
一、按執票人向本票發票人行使追索權時，得聲請法院裁定後強
    制執行，票據法第123 條定有明文。又本票執票人依上開法
    條之規定，聲請法院裁定許可對發票人強制執行，係屬非訟
    事件程序，法院僅就形式上審查得否准許強制執行，此項裁
    定並無確定實體上法律關係存否之效力，如發票人就票據債
    務之存否有爭執時，應由發票人提起確認之訴，以資解決（
    最高法院56年台抗字第714 號、57年台抗字第76號判例意旨
    參照）。
二、本件相對人主張：伊執有抗告人為發票人，如原裁定所示之
    本票一紙，並免除作成拒絕證書，詎屆期提示後竟全部不獲
    兌現，尚有票款本金新臺幣（下同）68萬元元未獲付款，依
    票據法第123條之規定聲請裁定許可強制執行等情，已據提
    出本票一紙為證，原裁定予以准許，即無不合。抗告意旨略
    以：相對人為抗告人之最大債權銀行，抗告人對原裁定准予
    強制執行之債權，已向相對人申請債務協商，尚等待結果，
    表示抗告人確有還款誠意，且抗告人前雖為向相對人借款而
    簽發系爭面額68萬元之本票，惟目前所欠餘額應未達68萬元
    ，故對原裁定提起抗告等語。惟查：抗告人就債權餘額之爭
    執係就實體法律關係之爭執；又依「中華民國銀行公會會員
    辦理消費金融案件無擔保債務協商機制」之內容，債務人雖
    得與債權銀行集體洽商還款方案，惟債權銀行於債務人申請
    協商後，僅係暫停催收行為，而就債權銀行所行之保全程序
    或已進行之法律訴訟程序，並無影響，故抗告人所稱已申請
    協商即使屬實，亦不影響相對人向法院申請本票裁定以取得
    執行名義之行為，縱協商成立而就債權債務關係另有約定，
    亦屬實體上之爭執。依首開法條及判例意旨，抗告理由所指
    均非本件非訟程序所得加以審究者，故本院仍應為許可強制
    執行之裁定，本件抗告即非有據。
三、據上論結，本件抗告為無理由，依非訟事件法第21條第2 項
    、第24條第1 項，民事訴訟法第78條，裁定如主文。
中    華    民    國    95    年    11    月    15    日
                  民事第二庭  審判長法  官  陳介源
                                    法  官  林政佑
                                    法  官  王怡雯
以上正本證明與原本無異。
如不服本裁定，僅得於收受本裁定正本送達後10日內，以適用法
規顯有錯誤為理由，向本院提出再抗告狀，（須附繕本一份及繳
納再抗告裁判費新台幣1,000 元），經本院許可後始可再抗告。
中    華    民    國    95    年    11    月    16    日
                                    書記官  陳映羽


司法院資訊處製作；財團法人民間司法改革基金會備份。
